【裁判字號】    90,易,3416
【裁判日期】    920918
【裁判案由】    詐欺
【裁判全文】
臺灣板橋地方法院刑事判決                          九十年度易字第三四一六號
    公  訴  人  臺灣板橋地方法院檢察署檢察官
    被      告  乙○○
                己○○
                丙○○
右列被告因詐欺案件，經檢察官提起公訴（八十九年度偵字第二二五○六號），本院
判決如左：
    主  文
乙○○共同連續意圖為自己不法之所有，以詐術使人將本人之物交付，處有期徒刑肆
月，如易科罰金，以參佰元折算壹日。
己○○共同連續意圖為自己不法之所有，以詐術使人將本人之物交付，處有期徒刑肆
月，如易科罰金，以參佰元折算壹日。緩刑參年。
丙○○共同連續意圖為自己不法之所有，以詐術使人將本人之物交付，處有期徒刑壹
年肆月。
    事  實
一、乙○○係設於臺北縣板橋市○○路○段二五一號之元熹企業有限公司（下稱元熹
    公司）負責人，丙○○為乙○○之兄，為元熹公司實際經營之人，己○○（原名
    邱庭英）則為丙○○之妻，擔任元熹公司會計工作。乙○○、丙○○、己○○三
    人明知元熹公司於民國八十八年十月間已經營不善，陷於周轉不靈，無力按時支
    付貨款，需壓低售價、賠售存貨以換取現金急用，竟共同基於意圖為自己不法之
    所有之概括犯意，連續於如附表所示時間，由乙○○、丙○○親自前往如附表所
    示被害人營業所，或由丙○○、己○○以電話訂貨之方式，隱瞞隨時可能倒閉，
    無力支付貨款之情形，偽稱經營良好，需洽訂如附表所示金額之飲料，使如附表
    所示被害人陷於錯誤，如數交貨予元熹公司，然乙○○、丙○○、己○○則以自
    己可預見即將拒絕往來之遠期支票，或以一千元不等之代價購買明知存款不足，
    亦無從兌領、瀕臨拒絕往來之支票，即俗稱芭樂票之支票，作為貨款給付。屆期
    經提示，均遭退票，壬○○等始知被騙，受有損失。
二、案經尚慶有限公司（下稱尚慶公司）、泰成食品有限公司（泰成公司）、壬○○
    、丑○○、癸○○、卯○○訴由臺灣板橋地方法院檢察署檢察官偵查起訴。
    理  由
一、訊據被告乙○○、己○○、丙○○，除均自承知悉元熹公司於八十八年底即已周
    轉不靈，被告丙○○並自承購買芭樂票支付貨款等情，惟均矢口否認有何詐欺犯
    行，辯稱係被上游廠商倒，以致周轉不靈，並非惡性倒閉云云。惟查：
  (1)右揭事實，業據告訴人壬○○、泰成公司代表人甲○○、丑○○、癸○○、卯○○到庭指訴及告訴人尚慶公司丁○○具狀陳明綦詳，告訴人壬○○指稱：「八十
    九年二月七日銀行開門後，支客票即跳票」，「是老闆或老闆娘打電話來叫貨」
    （八十九年度他字第一八四八號卷，第十九頁），被害人戊○○指稱：「訂貨都
    是邱庭英（即己○○）」（八十九年度他字第一八四八號卷，第四十七頁背面）
    ，「當時被告他們給我們的客票，都有被退票」，「我們與被告生意往來大概有
    一、兩年了，但是先前在往來的時候，大約一個月都進十幾萬的貨，因為我知道
    被告他們的財務狀況不好，所以都要求他們都要用客票給我，我收到被告的客票
    ，都馬上向銀行照會，在過年那段時間所收到的客票，銀行都說那是剛剛開戶的
    ，他們在農曆春節前一個禮拜左右向我們公司進了五十萬的貨，和以前的情形不
    一樣，被告他們給我的客票金額都只是兩、三千，而在過年那段期間被告所付給
    我的客票金額就很高，都達七、八萬元，所以我就起疑才向被告詢問，被告他們
    在農曆初八的時候，因為知道已經全部退票，就承認說被告他們因為不得已，才
    買芭樂票支付給我」（九十一年一月二十二日訊問筆錄），「是丙○○跟己○○
    他們向我訂貨的，大部分都是己○○向我訂貨比較多，我們有約束他們不能訂太
    多的貨，送貨過去之後要收客票，我不收他們自己的票，以往所收到的客票，金
    額都很少，都在一萬元以內，都有兌現，後來丙○○向我表示說他接到一筆生意
    ，是基隆港專門配往澎湖馬祖的大盤商，所需要的貨量很大，所以就向我大量進
    貨，大概是在八十九年過年前的兩、三個禮拜左右的時候，丙○○及己○○當時
    每天向我訂貨，我就出貨過去，我就向他們收取客票，但我發現每張客票的票主
    都不同，我去向銀行照會時，銀行都說是剛剛開戶，那些客票的票期都是在過年
    以後，所以當時我都不知道那些客票會退票」，「（送貨過去的時候）乙○○在
    場收貨，票都是己○○給我的，乙○○沒有給我過票」（九十二年二月二十日訊
    問筆錄）。告訴人代表人辛○○指稱：「一般都是丙○○，都是打電話到我們公
    司向我們訂貨的，己○○也有，但是比較少，我們跟他們交易有兩、三年了，先
    前的交易情形都是正常交易，通常都是先送貨再收票，但是也有先收票再送貨，
    他們在過年前是有比平常多訂一點，這是以往過年時都沒有發生的情形，大概比
    平常多了十幾萬元的貨，是在過年前兩、三個禮拜左右，那次是丙○○訂貨的，
    那次是先送貨再給票，當時不是開他們本人的票，後來因為其他廠商說丙○○的
    票都跳票，所以我也沒有去兌現」（九十二年二月二十日訊問筆錄）。告訴人代
    表人甲○○指稱：「八十八年十月到八十九年一月，欠五五八一四一元，他賣蘋
    果西打抵貨款三八○一○元」（八十九年度他字第一八四八號卷，第五十五頁背
    面），丙○○訂貨，乙○○是送貨的（八十九年度他字第一八四八號卷，第五十
    六頁），「因為被告欠我們公司的貨款很久沒有還，是我個人與被告三人接洽的
    。當時我們收到的票都被退票，當時主要與我接洽的是丙○○」（九十一年一月
    二十二日訊問筆錄），被害人子○○指稱：「這部分都是甲○○在負責處理的」
    ，「我們公司都是先送貨再收款」（九十二年二月二十日訊問筆錄）。告訴人癸○○指稱：「他們與我做生意有十年多，從八十八年六月就開始換票，換到八十
    九年二月，最後一次是八十八年十一月叫貨，這三個月間，他都訂飲料，共欠幾
    十萬」（八十九年度他字第一八四八號卷，第五十五頁背面），元熹公司由丙○○訂貨、己○○以電話叫貨，（乙○○）有去載貨，是否為負責人不知道（八十
    九年度他字第一八四八號卷，第五十六頁），「我是對乙○○提起詐欺的告訴，
    因為東西是乙○○他賣給我的，我希望他們能將貨款還給我，當時他們向我買貨
    ，但是貨款只有給付過一次，之後支票跳票沒有兌現所以都沒有給付，他們向我
    訂了幾十萬的貨，他們大約是一個月訂兩、三次貨，一次大約兩、三萬元，因為
    時間已久，所以忘記了，應該是從八十八年中開始到八十八年八月、九月的時候
    ，就已經累積幾十萬沒有付，我後來就將支票拿給他們回去補。所以我沒有留下
    ，我記得當時乙○○自己的票，有時候是開己○○的票，有過的那張是客票，其
    他的退票是乙○○及己○○的票，我忘記有沒有其他的客票」（九十一年一月四
    日訊問筆錄）。告訴人卯○○指稱：「最後一次沒兌現」，「是八十八年十二月
    時買保力達」（八十九年度他字第一八四八號卷，第五十五頁背面），丙○○在
    經營，很少碰到乙○○（八十九年度他字第一八四八號卷，第五十六頁），我是
    松倚商行的負責人，是由我太太在顧店，我負責在外接洽。我認識在庭上的二位
    被告（乙○○、己○○），就是我負責跟他們接洽的。我是幫人家接洽及送貨的
    ，被告向我訂貨之後，我再向上游的廠商訂貨」，「因為被告等所開的票跳票了
    ，先前被告跟我們訂貨，都是用現金支付，每個月大約都是訂三十至五十箱的保
    力達Ｂ，但是到過年前十天及一個禮拜前左右，被告說需要大量的進貨，一次就
    訂了一百箱，總共訂了兩次，我們也已經送一百箱的貨去給被告，被告當時開自
    己的支票支付，發票期是記載在過年前兩、三天，但是到期時都退票，我就拿這
    些支票去跟被告換錢，被告就又換了一張票說是客票給我，面額：六萬八千三百
    元，也有在後面背書」，「背書之後，大概在一月份左右的時候就被退票」（九
    十一年二月八日訊問筆錄）。告訴人卯○○指稱：「是己○○打電話向我訂貨的
    ，原本跟我來往有兩、三年，每次都是訂三十到五十箱的保力達，都是先送貨，
    之後再收款，原則上都是用現金給的，如果開票的話，都是開丙○○的票，票期
    大概都是一周左右，過年前的時候，己○○向我訂了一百箱的貨，訂了兩次，但
    是因為我到他們店裡，看到店裡面都沒有貨，表示出貨不正常，所以我就分兩次
    出貨五十箱給他們，出貨就是己○○打電話當天，我們是在過年前一個禮拜出貨
    的，兩次相隔一、兩天，他們第一次沒有付錢，第二次送貨過去的時候，我要向
    她收錢，當時乙○○也在場，乙○○有說最近銷路很好，我當時還告訴乙○○說
    銷路再好，也沒有要一天要出一百箱的貨，後來乙○○就沒有再答腔，己○○就
    表示丙○○交代要開過年後到期的票，我不答應，他們就開過年前兩天的票，也
    是開他們本人的票，但是到期都退票，後來我就向他們要現金，他們說沒有現金
    ，就拿芭樂票給我」（九十二年二月二十日訊問筆錄）。均指稱被告乙○○參與
    送貨、收貨，被告己○○負責訂貨、開票，而被告丙○○則負責主要業務經營及
    接洽，且元熹公司於八十九年初曾大量訂貨，且於八十九年二月五日農曆春節前
    後大量退票。並有告訴人壬○○提出提示遭退票總面額四十八萬四千一百元支票
    、退票理由單八紙、通利行送單乙紙；告訴人甲○○提出總面額五十五萬八千一
    百四十一元本票三十一張；告訴人丑○○提出總面額三十五萬二千九百八十七元
    支票六紙、本票十二紙，出貨單二紙；告訴人癸○○提出面額三十八萬四千五百
    元支票影本、退票理由單共七紙；告訴人卯○○提出面額六萬八千三百元支票乙
    紙為證，以上總計二百五十七萬二千零九十二元。是被告三人應非一時周轉不靈
    、短期資力不足至明。
  (2)被告乙○○原辯稱：「（公司的票）都是我在收的」。「買的客戶最大的是總公
    司，這些票大部分是中盤開給我們經銷商的，在八十八年十一月份的時候，丙○○告訴我說有些中盤叫的貨太多了，叫我不要給他們那麼多貨，後來是因為那家
    中盤倒了，我也不知道那老闆的名字，只知道他太太是某家舒跑經銷商的妹妹。
    我們公司會倒的原因應該被中盤倒，所以現金週轉不靈而倒了」（九十年十二月
    十八日訊問筆錄）。然被告乙○○對於何人造成自己公司周轉不靈，竟無從明確
    陳述，支吾其詞，所辯難謂無疑。被告乙○○嗣後亦自承：「（八十八年十二月
    就已經知道周轉不靈，為何於八十九年二月向告訴人大量進貨？）是為了要用貨
    換現金，因為當時已經無力周轉，所以要用貨換現金周轉，當時我還有跟銀行借
    錢」，後來那批貨「賣給中盤商」，「總共十二萬元，這是我經手的」，「訂貨
    都是由丙○○和己○○負責的」（九十二年四月十五日訊問筆錄），「當初我並
    不知道丙○○他是買芭樂票，當時公司已經週轉不靈的時候，我們有用公司的貨
    去換現金，所以售價要往下壓，比市價低很多，我也有用信用卡週轉借錢」等情
    （九十二年五月二日訊問筆錄）。足認元熹公司確實於周轉不靈，無力按時支付
    貨款時，仍未退還存貨，甚且持續進貨，以壓低售價、賠售存貨之方式換取現金
    應急。被告己○○原辯稱：「票進來時，我們都會登記」（八十九年度偵字第二
    二五○六號卷，第三十六頁），「（芭樂票）那是人家給我們的，我們也不知道
    劉嘉陸是誰」（八十九年度偵字第二二五○六號卷，第三十五頁背面），「（元
    熹公司）由丙○○經營，乙○○算是我們僱用的，我們付薪水給他，他專門送貨
    ，資金是三人共出，我出資二、三百萬，乙○○出資五、六十萬、丙○○也是出
    資五、六十萬左右」（八十九年度他字第一八四八號卷，第六十三頁背面），「
    （所收的票，如果與實際收取的不符，如何處理？）客戶會將零錢補給我，通常
    都差一百多元，我的公司也沒有紀錄這部分的帳，我只就送貨的金額收取」，「
    （有多少客戶用非本人所開的票給你們？）我們都是收客票，告訴客戶說有收到
    客票就拿客票給我們，如果沒有客票的話，就請他們開他們自己名義的票」，「
    （收到客戶的客票時，是否請他們背書？）我有交代外務員這樣做，但是外務員
    經常忘記」，「（如果忘記是否拿回去請客戶背書？）沒有，因為沒有這樣的習
    慣。我們收客票收的很放心」（九十年十一月二十日訊問筆錄），「那是祥誠開
    給我們的，因為我們有百分之八十的票都是祥誠開給我們的，但是祥誠他們大部
    分都是開客票給我們的」，「（如何認定是祥誠所開立的票？）已經忘記了，因
    為事隔已久，因為我們的票大部分都是祥誠開給我們的，所以我會認為是祥誠開
    的」，「（公司帳冊？）被倒之後，因為不想管這些事情，所以都將其清理全部
    丟掉了，我們現在還款是用大概的數字與債權人談的，我實在不知道他們為何要
    告我們。可能是我們自己不會做生意，所以到最後才會被人家倒，公司的帳目也
    不清楚，公司的帳目大部分都是我在管的，但我也不是清楚」等情（九十年十二
    月十八日訊問筆錄），然被告己○○負責元熹公司會計業務，竟辯稱就公司帳目
    、所收票據來源及去處均稱不清楚，公司既遭他人牽累倒閉，竟亦不思留存債權
    憑證，以求追索，反稱不想理會，逕自丟棄云云，且就所收取之客戶支票既知應
    要求背書以謀保障，復稱未背書之客票亦放心收下，所述與一般商業交易慣例相
    差過大，不符常情，顯已非單純經營不善或思慮不週所致，所辯難以憑信。被告
    己○○亦自承：「（芭樂票）是丙○○及乙○○一起送貨回來一起拿給我的，大
    概是八十九年一月份的時候拿回來的」（九十二年三月六日訊問筆錄），「（何
    時開始虧損？）第一年就開始虧損，去年（八十八年）虧損較多」（八十九年度
    他字第一八四八號卷，第六十四頁），「（公司何時開時虧錢？）大約是在八十
    八年年底的時候，因為被客戶倒了一筆七、八十萬之後開始的，因為我們送貨過
    去的隔天，客戶就跑掉了。公司在這方面的帳是否有紀錄我想不起來了」。「（
    何以公司會倒？）我記得好像連續被倒，因此沒有錢去軋支票，實際的情形，丙○○比較清楚，乙○○是做公司的業務員，公司要倒之前，我在八十八年十一月
    二十六日生我女兒，在坐月子，當時公司業務是由丙○○、乙○○在營運」（九
    十年十一月二十日訊問筆錄）。依被告己○○所述，元熹公司於八十八年底即已
    嚴重虧損，無從將支票兌現等節，被告等仍以開立遠期支票持續進貨至八十九年
    二月間，與被告乙○○所稱降價求售之情節相符，亦難謂於八十八年底至八十九
    年初持續進貨時，並無元熹已難周轉之認識。被告丙○○先則辯稱：「（公司）
    是我經營」，「票都是外務收回來的」（八十九年度他字第一八四八號卷，第十
    八頁背面、第十九頁），「那些（芭樂）票都是客戶給的」（八十九年度他字第
    一八四八號卷，第六十四頁背面），「是在八十八年年底的時候，當時我們被跳
    票的錢，都是拿公司的錢出來補，我們是被萬華的一家廠商倒了一、兩百萬，他
    們是連鎖店，我們跟他們來往了一年多，收了許多客票都跳票，他們是將收到的
    客票一路轉到我們公司來，被跳票之後，我們有去告他們，是到臺北地方法院提
    起告訴的」，「公司最後是因為週轉不靈再加上景氣不好而倒閉的」（九十年十
    一月二十日訊問筆錄）。「是在八十八年底的時候，是因為被祥誠（庚○○）、
    慶寶（黃禎桂）等三家廠商跳票，但是他們開的票我已經當作客票轉給其他人了
    ，所以變成我要開自己的票負責，因此週轉不靈，而祥誠又開了芭樂票給我，所
    以導致我無法追索」。「（何時開始不供貨給祥誠？）是從八十九年一月的時候
    ，因為他們所開的票九十萬元又跳票了，所以我們不再繼續供貨給他們」。「（
    使用支票的時間多久？）五、六年了，但是因為之前並沒有出過問題，所以因為
    信任他們所以並沒有要求他們背書」。「倒我是廠商給我的客票，只有黃麗卿八
    十九年二月二十九日七萬三千壹佰元，是祥誠開給我的，我再轉出去的，在後面
    有『祥誠』二字的背書，是用草寫簡體字簽的。這裡只有一張，還有一些票是在
    其他廠商的手裡」。「我覺得我並沒有詐欺的意思，我和這些廠商交往的時間都
    很久了，至少都有七年的時間，所以他們才會一次出這麼多的貨給我們。我當時
    事業順利，所以沒有注意那麼多，只要票面金額沒有錯誤，我就會收客票」（九
    十年十二月十八日訊問筆錄）。「（倒你們的上手是誰？）是庚○○，他是祥誠
    公司的負責人，票都是他開給我們的，後來庚○○倒了之後，換他太太寅○○開
    票給我們，另外還給我們一些客票，他們的票我們轉出去之後，都被跳票，我們
    就開自己的票去補，但是已經沒有辦法支撐，公司就倒了」（九十一年十月十五
    日訊問筆錄），嗣則自承：「我去祥誠收貨款的時候，有看過祥誠的老闆及老闆
    娘在填空白的票，他們當時跟我說他們自己的票已經跳票了，也沒有現金，所以
    去借票來開，我當時有質疑他們，這樣的話，我是否可以領得到貨款，他們就說
    他們會將錢存進去，我就問他們我可不可以也這樣做，當天晚上，祥誠的老闆就
    告訴我，這種票壹張要一千元，或是兩千元，他帶我到壹個地方，向一個陌生人
    買票，我真的不是看報紙去買的，我也不知道那個人是在賣芭樂票，上面的日期
    已經押好了，並不是我們押的，我跟他們拿的票，他們也有背書給我」。「他字
    卷第二十七頁黃麗卿、葉行端、葉大瑞、鄭嘉陸的票是芭樂票」。「八十九年二
    月底到三月初到期的是我自己填寫日期，但都是八十八年十二月買到的」（九十
    二年五月二日訊問筆錄）。足認被告丙○○前揭原辯稱「黃麗卿」等芭樂票均為
    「祥誠」轉來之客票、八十九年一月間又遭「祥誠」跳票，才停止對「祥誠」供
    貨，而為時已晚云云，並無可採，又告訴人壬○○所提出被告等給付之支票均於
    八十九年二、三月間已拒絕往來，此有上海商業銀行、中華商業銀行雙和分行、
    第一商業銀行雙和分行、彰化商業銀行函各乙紙在卷可據，其中發票人劉嘉陸之
    彰化商業銀行支票部分，劉嘉陸已於台灣板橋地方法院檢察署八十九年度偵字第
    一六八五一號案件中，坦承申請人頭支票出賣他人使用，此有上開案件起訴書在
    卷為憑，亦與被告丙○○前揭自白互核相符，被告丙○○既於八十八年十二月間
    即需購買芭樂票作為支付貨款之方式，顯已自知無力周轉，竟仍以此方式隱瞞隨
    時將無力償付貨款之事實而持續進貨，其有詐欺之犯意，已屬灼然。而被告乙○○、己○○既參與元熹公司之經營，與前揭告訴人、被害人所指情節均屬相符，
    且就公司虧損之狀況均屬知情，既可預見公司隨時可能無力支付貨款，竟仍與被
    告丙○○共同繼續向各被害公司訂貨、收貨，所辯就丙○○負責經營之公司事務
    均不知情云云，並無可採，其二人與被告丙○○有犯意聯絡、行為分擔，亦可認
    定。
    綜據前述，被告乙○○、己○○、丙○○前揭所辯，無非事後飾卸之詞，無足採
    信，本件事證明確，被告等犯行均堪認定，自應依法論科。
三、核被告乙○○、己○○、丙○○所為，均係犯刑法第三百三十九條第一項詐欺取
    財罪。被告乙○○、己○○、丙○○就右揭犯行有犯意聯絡、行為分擔，應論以
    共同正犯。被告乙○○、己○○、丙○○多次詐欺行為，均時間緊接、所犯構成
    要件相同之罪，均應依連續犯規定論處，並加重其刑。爰分別審酌被告乙○○、
己○○、丙○○於事業經營不善時，不思適時縮減業務、檢討公司財務狀況，反
    大量進貨以圖周轉，並以遠期支票、芭樂票欺瞞搪塞，鋌而走險後仍無力挽回，
    反致眾多廠商因此受有鉅額損害，犯後猶反覆辯詞，試圖狡賴，無端耗費大量訴
    訟資源，亦未與被害人達成和解或賠償，難見悔意，應予嚴懲，兼衡被告三人均
    無前科，確屬經營無方、手段錯誤而有此犯行，尚非虛設行號行騙，及被告三人
    所負責之業務、就本件犯行之參與程度，分別量處如主文所示之刑，並就被告乙○○、己○○部分諭知易科罰金折算標準，以示警懲（被告行為後，刑法第四十
    一條業於九十年一月十日修正公布施行，於同年一月十二日生效，該法第四十一
    條第一項前段將得易科罰金之範圍由「犯最重本刑為三年以下有期徒刑以下之刑
    之罪」修正擴大為「犯最重本刑為五年以下有期徒刑以下之刑之罪」，更有利於
    被告，應依刑法第二條第一項前段之規定，適用裁判時之法律即刑法第四十一條
    第一項前段）。末查被告己○○前未曾受有期徒刑以上刑之宣告，有此有台灣高
    等法院被告全國前案紀錄表在卷可憑，其因一時失慮，而罹刑典，經此刑之宣告
    後，應知警惕，信無再犯之虞，本院因認暫不執行其刑為當，爰宣告如主文所示
    之緩刑期間，用啟自新，並觀後效。
據上論斷，應依刑事訴訟法第二百九十九條第一項前段，刑法第二條第一項前段、第
二十八條、第五十六條、第三百三十九條第一項、第四十一條第一項前段、第七十四
條第一款，罰金罰鍰提高標準條例第一條前段、第二條，判決如主文。
本案經檢察官張瑞娟到庭執行職務。
中      華      民      國    九十二    年      九      月     十八     日
                           臺灣板橋地方法院刑事第十五庭
                                     法  官  王  偉  光
右正本證明與原本無異。
如不服本判決，應於判決送達後十日內，向本院提出上訴狀。
                                     書記官  陳 怡  君
中      華      民      國    九十二    年      九      月    二十二    日
附錄本案論罪科刑法條全文：
中華民國刑法第三百三十九條
意圖為自己或第三人不法之所有，以詐術使人將本人或第三人之物交付者
，處五年以下有期徒刑、拘役或科或併科一千元以下罰金。
以前項方法得財產上不法之利益或使第三人得之者，亦同。
前二項之未遂犯罰之。
附表
┌──┬───────┬───────────┬────────────┐
│編號│時間          │  數額（新台幣）      │受害人                  │
├──┼───────┼───────────┼────────────┤
│一  │八十九年一月間│四十八萬四千一百元    │壬○○之通利行，設於新莊│
│    │至二月初      │                      │市○○路三○六之一號    │
├──┼───────┼───────────┼────────────┤
│二  │八十九年一月間│七十二萬四千零六十四元│尚慶有限公司，設中和市國│
│    │至二月初      │                      │光街一○九巷二二弄九號，│
│    │              │                      │負責人丁○○            │
├──┼───────┼───────────┼────────────┤
│三  │八十八年十月間│五十五萬八千一百四十一│泰成食品有限公司，設新莊│
│    │至八十九年二月│元                    │市○○街一一一號，負責人│
│    │              │                      │甲○○                  │
├──┼───────┼───────────┼────────────┤
│四  │八十九年一、二│三十五萬二千九百八十七│佳育食品有限公司，設於三│
│    │三月間        │元                    │峽鎮○○路一三七巷一號，│
│    │              │                      │負責人丑○○            │
├──┼───────┼───────────┼────────────┤
│五  │八十八年十一月│三十八萬四千五百元    │茂原食品有限公司，設於臺│
│    │間至八十九年二│                      │北市○○街一六七巷二一號│
│    │月間          │                      │，負責人癸○○          │
├──┼───────┼───────────┼────────────┤
│六  │八十九年一月間│六萬八千三百元        │卯○○之松倚商行，設於板│
│    │（起訴書誤為八│                      │橋市○○街七一巷三弄五號│
│    │十八年十二月間│                      │                        │
│    │）            │                      │                        │
└──┴───────┴───────────┴────────────┘


司法院資訊處製作；財團法人民間司法改革基金會備份。
